# decide-part-lorca

* Curso: 2023/2024
* Asignatura: Evolución y Gestión de la Configuración
* Grupo Teoría: 1
* Milestone: M3

# Miembros del grupo decide-part-lorca-1

* Gallardo Pelayo, Alejandro (alegalpel@alum.us.es) <br>
* Medina Durán, Alejandro (alemeddur@alum.us.es) <br>
* López-Benjumea Novella, Alberto Miguel (alblopnov@alum.us.es) <br>
* Campos Mejías, Gonzalo (goncammej@alum.us.es) <br>
* Delgado Pallares, David (davdelpal1@alum.us.es) <br>
* Jímenez del Villar, Juan Antonio (juajimdel2@alum.us.es) <br>

# Miembros del grupo decide-part-lorca-2
(falta por poner correos)

* Bernal Caunedo, Álvaro Jesús (alegalpel@alum.us.es) <br>
* Gónzalez Frías, Álvaro (adrferfer@alum.us.es) <br>
* Martín Acuña, Joaquín (migpatgut@alum.us.es) <br>
* García Berdejo, José María (manromcar2@alum.us.es) <br>
* Benítez Ruis Díaz, Francisco Sebastían (albtolmay@alum.us.es) <br>
* García Ruíz, Manuel (borvercas@alum.us.es) <br>


# Resumen reuniones
incial en el pasillo, segunda discord reparto, tercera asignar tareas discord, cuarta dicord para las epicas, quinta pasillo para ver como ibamos, sexta en discord despues defensa

* Total de reuniones: 6 reuniones
* Total de reuniones presenciales: 2
* Total de reuniones virtuales: 4
* Total de tiempo empleado en reuniones presenciales: 2 horas aproximadamente
* Total de tiempo empleado en reuniones virtuales: 3 horas aproximadamente<br>

# Acta 2023-01

* Asistentes: Todos los integrantes del grupo.
###  Acuerdos tomados: <br>
1. Acuerdo 2023-01-01: Si un miembro del equipo no cumple sus responsabilidades se le dará un aviso inicial para rectificar la falta de compromiso del miembro del equipo, y de persistir, se evaluará la expulsión con el profesor.
2. Acuerdo 2023-01-02: Se convocará una reunión conjunta entre los grupos para alcanzar consenso en caso de tener diferentes opiniones sobre el proyecto y decidir la mejor opción.
3. Acuerdo 2023-01-03: Se asignará un revisor por tarea y se empleará una escala del 1 al 10 para medir el nivel de implicación de cada miembro, abordando así los distintos niveles de interés en el equipo.
4. Acuerdo 2023-01-04: Si la tarea no se completa a tiempo, se establecerá una nueva fecha si hay justificación; se brindará apoyo si es por incapacidad y se aplicará una "tarjeta amarilla" si no hay justificación, acumulando cuatro para la exclusión del equipo.
5. Acuerdo 2023-01-05: Se establece una política de commits.
6. Acuerdo 2023-01-06: El repositorio queda estructurado en dos ramas principales: main y develop. Cada tarea tendrá su propia rama basado en gitflow.
7. Acuerdo 2023-01-07: Se establece una política de versionado.


# Acta 2023-02

* Miembros: Todos los integrantes del grupo.
### Acuerdos tomados: <br>
1. Acuerdo 2023-02-01: Se consideró asiganar a una o dos personas a cada módulo, excepto mixnet.

# Acta 2023-03

* Miembros: Todos los integrantes del grupo.
### Acuerdos tomados: <br>
1. Acuerdo 2023-03-01: Se definieron las tareas y se repartieron entre los miembros del grupo.

# Acta 2023-04

* Miembros: Todos los integrantes del grupo.
### Acuerdos tomados: <br>
1. Acuerdo 2023-04-01: Se decidó que una épica estaría completa al estar toda la funcionalidad terminada de los módulos que intervienen en dicha épica, icluidos los tests.

# Acta 2023-05

* Miembros: Todos los integrantes del grupo.
### Acuerdos tomados: <br>
1. Acuerdo 2023-05-01: Se crea una carptea en la nube para subir las actas.
2. Acuerdo 2023-05-02: Se repartieron algunas tareas que quedaban por asignar como plantilla de incidencias, integración continua, despliegue y diario del equipo.

# Acta 2023-06

* Miembros: Todos los integrantes del grupo.
### Acuerdos tomados: <br>
1. Acuerdo 2023-06-01: Se estableció una fecha límite para terminar todas las funcionalidades.
2. Acuerdo 2023-06-02: Se acordó que dos miembros del quipo recibirán un aviso al no tener nada de su funcionalidad implementado.
3. Acuerdo 2023-06-03: Se acordó que la aplicación será desplegada en docker y vagrant, aparte de onrender.

# Decisiones importantes 
1. Configurar el repositorio remoto como un único repositorio para los dos grupos.
2. Antes de aceptar una pull request, hay que comprobar los tests.
3. Los encargados de revisar una pull request, son personas pertenecientes al grupo contrario de la persona que la realiza, en la medida de lo posible.
4. Se acordó que el despliegue se realizará de tres formas distintas: docker, vagrant y onrender.
5. Se acordó que todos los comentarios, nombres de ramas y mensaje de commits serían en inglés.
6. Se acordó una política de commits y de creación de ramas basada en GitFlow.
7. Habrá una o dos personas encargadas por cada módulo, excepto mixnet.
8. La issues tendrán tipo, prioridad y grupo al que pertenece la persona asignada.
9. Para gestionar las incidencias, usaremos GitHub Project. Para poder cerrar una incidencia, la rama tiene que estar mergeada a develop y debe citarse la incidencia resulta en la pull request correspondiente. Además, la pull request que resuelve dicha incidencia también tendrá que ser citada.

# Tareas asignadas y horas imputadas
* Gallardo Pelayo, Alejandro: Autenticación con redes sociales, implementación vista login y registro para usuarios, implementar distintos tipos de votación en visualizer y elaboración del diario del equipo. Tiempo: <br>
* Medina Durán, Alejandro: Mostrar datos en tiempo real, mostrar datos en gráficas, implementar distintos tipos de votación en visualizer y elaboración del diario del equipo. Tiempo: <br>
* López-Benjumea Novella, Alberto Miguel: Implementación del voto si/no. Tiempo: <br>
* Campos Mejías, Gonzalo: Implementación de la interfaz de distintos tipos de votaciones, despliegue en vagrant y predefinir una fecha de cierre de la votación. Tiempo: <br>
* Delgado Pallares, David: Gestión de la interfaz del censo y despliegue en docker. Tiempo:  <br>
* Jímenez del Villar, Juan Antonio: Soportar los diferentes tipos de votaciones en el postprocesado. Tiempo: <br>
* Bernal Caunedo, Álvaro Jesús: Interfaz de votación si/no, elaboración documento manual de git, votación subjetiva por cuadro de texto. Tiempo: <br>
* Gónzalez Frías, Álvaro: Importación/exportación del censo, plantilla de incidencias e implementación de una vista de gestión de votaciones para el administrador. Tiempo: <br>
* Martín Acuña, Joaquín: Elaboración documento manual de git, despliegue en onrender, integración continua, interfaz de votación por preferencia, votación subjetiva por cuadro de texto. Tiempo: <br>
* García Berdejo, José María: Implementación del voto por preferencia. Tiempo: <br>
* Benítez Ruis Díaz, Francisco Sebastían: Implementación de votación con varias preguntas. Tiempo: <br>
* García Ruíz, Manuel: Interfaz del configurador. Tiempo: <br>
